臺灣板橋地方法院刑事判決　　　　　　100年度簡上字第685號
上　訴　人　臺灣板橋地方法院檢察署檢察官
被　　　告　高銘宏
上列上訴人因被告犯詐欺案件，不服本院於中華民國100 年6 月
30日以100 年度簡字第4641號所為之第一審判決（聲請簡易判決
處刑案號：100 年度偵緝字第923 號），提起上訴，本院管轄之
第二審合議庭判決如下：
    主  文
上訴駁回。
高銘宏緩刑貳年。
    事實及理由
一、本案經本院審理結果，認第一審以被告高銘宏罪證明確，適
    用刑事訴訟法第449 條第1 項前段、第3 項、第454 條第2
    項，刑法第339 條第2 項、第41條第1 項前段及刑法施行法
    第1 條之1 等規定，並審酌被告於犯罪後坦認犯行，兼衡其
    犯罪之動機、手段、所生危害程度等一切情狀，量處拘役30
    日，如易科罰金以1,000 元折算1 日，其認事用法均無違誤
    ，量刑亦屬妥適，應予維持，除證據部分增加：「被告於本
    院審理時坦承因當時缺錢，一時貪心，而於99年8 月6 日變
    更本件遊戲帳號密碼後，將該帳號所有之寶物及道具均賣掉
    ，賣得新臺幣6 、7000元」之自白外（見本院卷第38頁背面
    、39頁），餘均引用第一審刑事簡易判決書所記載之事實、
    證據及理由（如附件）。
二、檢察官上訴意旨略以：被告案發迄今未與告訴人達成和解，
    且拒絕支付告訴人損害賠償金額，犯後態度難認良好，原審
    量刑過輕，使刑罰無嚇阻效果云云。然按有關刑之量定，乃
    實體法上賦予法院得為自由裁量之事項，倘原審法院量刑未
    逾越法律所規定之範圍，又無濫用權限之情形，即不得任意
    指摘為違法（最高法院85年度臺上字第2446號判決意旨參照
    ）。原審業已審酌如前所載被告犯罪時之一切情狀，始判處
    被告拘役30日，如易科罰金以新臺幣1,000 元折算1 日，核
    屬允當，檢察官以原審量刑過輕為由提起上訴，為無理由，
    應予駁回。
三、末查被告於本件犯行前雖曾因強盜案件，經本院以89年度訴
    字第936 號刑事判決，判處有期徒刑3 年6 月，並於92年9
    月19日假釋出監付保護管束，於94年3 月26日假釋期滿未經
    撤銷，其未執行之刑，以已執行論之刑事前案紀錄，然其前
    因故意犯罪受有期徒刑以上刑之宣告，執行完畢後，5 年以
    內未曾因故意犯罪受有期徒刑以上刑之宣告之情，亦有卷附
    之臺灣高等法院被告前案紀錄表1 份可按。由於本件檢察官
    上訴後，告訴人於本院審理時當庭提起刑事附帶民事訴訟，
    被告並與告訴人達成民事上調解，且告訴人亦當庭表示被告
    如依約（民事調解筆錄）履行，伊願意給被告一次機會等情
    ，亦有本院審理筆錄可按（見本院卷第39、40頁），被告復
    已全數給付完畢，堪認其經此刑事訴訟偵審程序，當能知所
    警惕而足信無再犯之虞，本院認所宣告之刑以暫不執行為適
    當，併依刑法第74條第1 項第2 款諭知緩刑2 年，以啟自新
    。
據上論斷，應依刑事訴訟法第455 條之1 第1 項、第3 項、第36
8 條、第373 條，刑法第74條第1 項第2 款，判決如主文。
本案經檢察官洪松標到庭執行職務。
中    華    民    國   100    年    9     月    30    日
                  刑事第二十一庭  審判長法  官  劉元斐
                                        法  官  李俊彥
                                        法  官  方鴻愷
以上正本證明與原本無異。
不得上訴。
                                        書記官  江怡萱
中    華    民    國   100    年    10    月    3     日